【裁判字號】    90,交聲,9
【裁判日期】    901224
【裁判案由】    違反道路交通管理處罰條例聲明異議
【裁判全文】
臺灣臺北地方法院交通事件裁定                          九十年度交聲字第九號
    異議人即
    受處分人  甲○○
右列受處分人因違反道路交通管理處罰條例案件，不服臺北市交通事件裁決所中華民
國八十九年十二月十三日所為之處分( 原處分案號：北市裁三字第駕裁22-ABU540642
號 )聲明異議，本院裁定如左：
        主      文
異議駁回。
        理      由
一、「道路交通安全規則」第二條第一項第一款及「道路交通管理處罰條例」第三條
    第八款均明文規定該等有關道路交通管理法規所指之「汽車」包含「機器腳踏車
    」。汽( 機 )車駕駛人駕駛汽( 機 )車行近行人穿越道前，應減速慢行，遇有行
    人穿越時，無論有無交通警察指揮或號誌指示，均應暫停讓行人先行通過，「道
    路交通安全規則」第一百零三條定有明文。汽( 機 )車駕駛人駕駛汽( 機 )車，
    如行人穿越道有行人穿越時，如有不暫停讓行人先行通過之情形者，處新臺幣六
    百元以上一千八百元以下罰鍰，「道路交通管理處罰條例」第四十四條第二款亦
    有處罰規定。
二、本件受處分人即異議人甲○○於八十九年十月廿四日晚八時五十五分許，駕駛車
    牌AOD-738 號重型機器腳踏車，沿臺北市○○○路由北往南方向行駛，途經設有
    行人穿越道之重慶南路、衡陽路交岔路口，明知行人穿越道有行人穿越，未暫停
    讓行人先行通過，逕自駕車右轉衡陽路行駛，為臺北市政府警察局中正第一分局
    警備隊執行取締汽( 機 )車駕駛人行經行人穿越道有無尊重行人優先通行權利勤
    務之員警許昆評攔停稽查，以其有違反「道路交通管理處罰條例」第四十四條第
    二款規定之行為掣單( 北市警交大字第ABU540642 號 )當場舉發。嗣因受處分人
    依限到案向原處分機關提出申訴，原處分機關請舉發單位調查結果，認受處分人
    確有前揭違規行為，原處分機關遂於八十九年十二月十三日依「道路交通管理處
    罰條例」第四十四條第一項( 贅載「第一項」，因第四十四條未分項 )第二款規
    定從輕裁處新臺幣六百元罰鍰處分。
三、訊據受處分人固不否認其駕駛車牌AOD-738 號重型機器腳踏車於前揭時地為警攔
    停稽查之事實，惟矢口否認有違反「道路交通管理處罰條例」規定之行為，辯稱
    略以其當時駕車越過停止線正要右轉衡陽路行駛之際，遵行方向( 重慶南路南向
     )行車管制號誌適巧變換為黃燈，而左側又有一輛公車正在右轉衡陽路行駛中，
    其為避免危險始繼續右轉行駛，既未紅燈右轉，亦未影響行人通行，舉發員警未
    明瞭實情遽行舉發不當云云。經查：右揭事實，業經證人( 舉發員警 )許昆評(
    現改調臺北市政府警察局大安分局仁愛路派出所警員 )於本院調查中到庭具結證
    述綦詳，載明筆錄在卷可稽。按證人許昆評為原處分機關認定受處分人有前開違
    規行為之原證人，其到庭在本院法官面前以言詞供述本件訴訟上之待證事實( 即
    受處分人有前開駕車行經行人穿越道未暫停讓行人先行之違規事實 )，本院由其
    上開供述已得有受處分人確有上開違規行為之心證，且於本件卷存證據資料內並
    無任何積極證據足以證明證人許昆評上開供述係屬虛偽，亦無有足以令人顯信其
    供述為不可採之品性證據或前科證據存在，本院自不得僅以證人許昆評為本件開
    單告發受處分人之員警而全盤抹煞其在訴訟上所具有之原證人資格。況查交通警
    察掣單舉發違反道路交通管理處罰條例所列之違規事實，本質上為行政處分，係
    公務員基於職務上之權力，依法就特定之具體事件所為之具公法上效果之單方面
    行政行為，基於公務員為公法上行為具有公信力之原則，該行政行為當可被推定
    為真正，其據以依法處分之事實認定亦為正確無誤，從而本件受處分人空言否認
    之辯解無非係卸責之詞，不足採信。本件受處分人駕車行經行人穿越道未暫停讓
    行人先行之違規事實洵堪認定。從而原處分機關依行為時「道路交通管理處罰條
    例」第四十四條第一項第二款規定，從輕裁處新臺幣六百元罰鍰之處分，核無違
    誤。本件聲明異議為無理由，應予駁回。
據上論斷，應依道路交通案件處理辦法第十九條，裁定如主文。
中      華      民      國     九    十     年    十二    月    廿四    日
                          臺灣臺北地方法院交通法庭
                                          法  官    鍾  華
右正本證明與原本無異。
如不服本裁定，應於裁定送達後五日內向本院提出抗告狀。
                                          書記官    劉芸珊
中      華      民      國     九    十     年    十二    月    廿四    日


司法院資訊處製作；財團法人民間司法改革基金會備份。
